【裁判字號】    95,上易,700
【裁判日期】    950411
【裁判案由】    毒品危害防制條例
【裁判全文】
臺灣高等法院刑事判決                 95年度上易字第700號
上  訴  人  臺灣桃園地方法院檢察署檢察官
被      告  甲○○
上列上訴人因毒品危害防制條例案件，不服臺灣桃園地方法院94
年度易字第1266號，中華民國95年1月27日第一審判決（起訴案
號：臺灣桃園地方法院檢察署94年度偵字第12792號），提起上
訴，本院判決如下：
    主  文
上訴駁回。
    事  實
本審認定之事實與第一審判決書所記載之事實相同，茲引用之。
    理  由
一、上訴法律上不應准許，應以判決駁回之，刑事訴訟法第三百
    六十七條定有明文。又協商判決，除有同法第四百五十五條
    之四第一項第一款、第二款、第四款、第六款、第七款所定
    事由外，不得上訴，同法第四百五十五條之十第一項定有明
    文。
二、檢察官上訴意旨謂被告另於九十四年十一月二十日凌晨二時
    許，在桃園縣桃園市獅子王PUB，自不詳姓名之阿明處，取
    得第一級毒品海洛因淨重零點一九公克，第二級毒品大麻淨
    重零點二七公克，於九十四年十一月二十二日下午四時五十
    分許，在桃園市○○○街六五號四樓，為警查獲，被告一行
    為持有上開毒品，應從一重之持有第一級毒品海洛因處斷，
    而與原判決事實，有連續犯之裁判上一罪關係，爰依刑事訴
    訟法第四百五十五條之四第一項第六款規定提起上訴等語。
三、經查：本件被告與檢察官於原審協商成立，原審依刑事訴訟
    法第四百五十五之二條規定而為判決，除有刑事訴訟法第四
    百五十五條之四第一項第一款、第二款、第四款、第六款、
    第七款所定事由外，即不得上訴。另按有關罪刑輕重之比較
    ，係以法定刑度為据，若法定刑度相同，則其輕重，當以犯
    罪情節輕重為準，因此，上開法條第六款所謂「有其他較重
    之裁判上一罪之犯罪事實」，當係指其他犯罪事實之法定刑
    度較重，或其刑度相同而犯罪情節較重而言。本件檢察官以
    被告另犯持有第一級毒品海洛因及第二級毒品大麻等罪，然
    其法定刑度，並未較原判決引用之法條為重，至其犯罪情節
    ，原判決持有第一級毒品海洛因淨重達二點五四公克，較諸
    上訴意旨所指之零點一九公克為重，是其情節並未重於原判
    決認定之事實，因此難認上訴部份，係屬較重之裁判上一罪
    ，因此，檢察官上訴，與刑事訴訟法第四百五十五條之四第
    一項第七款規定不符，其上訴為法律所不准許，爰不經言詞
    辯論，依同法第三百六十七條前段、第三百七十二條、第三
    百七十三條規定，判決如主文。
中    華    民    國    95    年    4     月    11    日
                  刑事第十八庭  審判長法  官  溫耀源
                                      法  官  段景榕
                                      法  官  周政達
以上正本證明與原本無異。
不得上訴。
                                      書記官  陳菊珍
中    華    民    國    95    年    4     月    13    日


司法院資訊處製作；財團法人民間司法改革基金會備份。
